【裁判字號】    97,交上訴,737
【裁判日期】    970815
【裁判案由】    公共危險等
【裁判全文】
臺灣高等法院臺南分院刑事判決        97年度交上訴字第737號
上  訴  人  臺灣嘉義地方法院檢察署檢察官
被      告  甲○○
上列上訴人因被告公共危險等案件，不服臺灣嘉義地方法院97年
度交訴字第25號中華民國97年5月30日第一審判決（起訴案號：
臺灣嘉義地方法院檢察署96年度偵字第3159號），提起上訴，本
院判決如下：
    主  文
上訴駁回。
    理  由
一、上訴意旨略以：茲據告訴人具狀請求上訴，略以：本件案發
    迄今，被告未曾向告訴人及家人道歉，亦未曾探望告訴人，
    迄今未與告訴人達成和解，賠償告訴人之損失。又告訴人曾
    三次主動向調解委員會聲請調解，最後一次，告訴人於調解
    委員會苦等被告，始終不見被告出面調解，可見被告毫無悔
    意可言，應屬犯後態度不佳。然原審竟認被告犯後態度良好
    ，顯有誤會。又告訴人遭逢此喪子之痛，然原審竟僅判一年
    一月，未達檢察官求刑之刑度，即應係二年六月相當。告訴
    人以上開理由，請求本檢察官上訴，經核尚非顯無理由。
二、按刑事訴訟法第三百六十一條、第三百六十七條規定，不服
    地方法院之第一審判決而上訴者，應提出上訴書狀，並敘述
    具體理由，為上訴必備之程式；其所提出之書狀未敘述上訴
    理由，或僅曾以言詞陳述上訴理由者，均應於上訴期間屆滿
    後二十日內補提理由書於第一審法院。第一審法院經形式審
    查，認逾期未補提上訴理由者，應定期間先命補正；逾期未
    補正者，為上訴不合法律上之程式，應以裁定駁回。倘已提
    出上訴理由，但所提非屬具體理由者，則由第二審法院以上
    訴不合法律上之程式，判決駁回。而所謂具體理由，必係依
    據卷內既有訴訟資料或提出新事證，指摘或表明第一審判決
    有何採證認事、用法或量刑等足以影響判決本旨之不當或違
    法，而構成應予撤銷之具體事由，始克當之（例如：依憑證
    據法則具體指出所採證據何以不具證據能力，或依憑卷證資
    料，明確指出所為證據證明力之判斷如何違背經驗、論理法
    則）；倘僅泛言原判決認定事實錯誤、違背法令、量刑失之
    過重或輕縱，而未依上揭意旨指出具體事由，或形式上雖已
    指出具體事由，然該事由縱使屬實，亦不足以認為原判決有
    何不當或違法者（例如：對不具有調查必要性之證據，法院
    未依聲請調查亦未說明理由，或援用證據不當，但除去該證
    據仍應為同一事實之認定），皆難謂係具體理由，俾與第二
    審上訴制度旨在請求第二審法院撤銷、變更第一審不當或違
    法之判決，以實現個案救濟之立法目的相契合，並節制濫行
    上訴（最高法院九十七年度台上字第八九二號判決參照）。
三、經查：本件上訴人前揭上訴理由並未就原審判決有何違法或
    不當之處為具體指摘，且原審判決以被告甲○○高職畢業之
    智識程度，疏未注意依速限行駛及車前狀況，而就本件車禍
    應負全部過失之違反注意義務程度，及造成被害人黃良船死
    亡之所生損害，復於肇事後未予即時救護或協助逕自逃逸，
    漠視其法律上所應履行之義務，因此所造成之危險程度，及
    坦承犯行之犯後態度良好，惟尚未與被害人家屬達成和解等
    一切情狀，分就被告甲○○過失致人於死罪量處有期徒刑一
    年，肇事致人死亡逃逸罪量處有期徒刑一年四年，因被告犯
    罪時間在中華民國九十六年罪犯減刑條例公布施行前，所犯
    合於該條例第二條第一項第三款減刑規定，亦無該條例所規
    定不得減刑之例外規定，依法應減其宣告刑二分之一，經減
    刑後，並定其應執行刑為有期徒刑一年一月，可認已就刑法
    第五十七條有關量刑事項已充分審酌。從而上訴人僅以據告
    訴人所稱被告甲○○未向告訴人及家人道歉，亦未曾探望告
    訴人，且未達成和解，賠償告訴人損失，經聲請調解未到，
    顯見被告甲○○並無悔意等原審判決已斟酌之理由提起上訴
    ，並非依據卷內既有訴訟資料或提出新事證，指摘或表明第
    一審判決有何採證認事、用法或量刑等足以影響判決本旨之
    不當或違法之具體事由（按上訴理由是否具體，係屬第二審
    審查之範圍，不在命補正之列，刑事訴訟法第三百六十一條
    修正立法理由參照）。
四、綜上所述，揆諸上開規定、說明，本件上訴人之上訴，顯屬
    違背法律上之程式，應由本院依同法第三百六十七條前段、
    第三百七十二條不經言詞辯論判決如主文。
中    華    民    國    97    年    8     月    15    日
                  刑事第三庭    審判長法  官    陳義仲
                                      法  官    蘇清水
                                      法  官    宋明蒼
以上正本證明與原本無異。
過失致死部分，不得上訴。
肇事逃逸部分如不服本判決，應於收受本判決後十日內向本院提
出上訴書狀。其未敘述上訴理由者並得於提起上訴後十日內向本
院補提理由書狀（均須按他造當事人之人數附繕本）「切勿逕送
上級法院」。
                                      書記官    翁心欣
中    華    民    國    97    年    8     月    15    日


司法院資訊處製作；財團法人民間司法改革基金會備份。
